臺灣臺中地方法院刑事判決　　　　　　　　　　　　九十一年度訴字第一五九三號
　　公　訴　人　臺灣臺中地方法院檢察署檢察官
　　被　　　告　甲○○
右列被告因偽造文書等案件，經檢察官提起公訴（九十一年度偵字第八三六五號），
本院判決如左：
    主  文
甲○○共同連續行使偽造私文書，足以生損害於他人，累犯，處有期徒刑捌月。
扣案之偽造之信用卡（卡面載慶豐銀行發行之VISA卡，卡號00000000000
00000號）、偽造之「曾志信」身分證各壹張及財團法人聯合信用卡處理中心簽
帳單上持卡人欄偽造之「曾志信」之署押壹枚，均沒收。
    事  實
一、甲○○（原名邱盛煌）素行極為不佳，前曾犯業務過失傷害、竊盜、違反麻醉藥
    品管理條例、違反妨害兵役治罪條例等罪，其中於民國（下同）八十八年間所觸
    犯業務過失傷害罪，經臺灣南投地方法院判處有期徒刑五月，如易科罰金，以參
佰元折算壹日確定，並於八十九年七月十七日執行完畢，詎仍不知悔改。甲○○
    復與姓名、年籍不詳綽號「阿賢」之成年男子（以下簡稱「阿賢」）共同基於偽
    造屬特種文書之身分證之犯意聯絡，由甲○○於九十一年三月二十八日中午，在
    台中市○○路、南屯路附近某汽車旅館，提供其相片一張及每張新台幣（下同）
    一萬元之代價與「阿賢」，作為購買偽造身分證及信用卡之代價，再由「阿賢」
    於同日不詳時、地將甲○○之相片黏貼於偽造之「曾志信」身分證上，而偽造屬
    特種文書之身分證，再將偽造之信用卡（卡面載慶豐銀行發行之VISA卡，卡號0
    000000000000000號）及偽造之「曾志信」身分證各一張交與甲
    ○○；甲○○自「阿賢」處取得上開偽造信用卡後，先在偽造之信用卡背面簽名
    欄偽造「曾志信」署名一枚，復與「阿賢」共同基於意圖為自己不法所有之概括
    犯意，先於九十一年三月二十八日下午一時二十七分許，與「阿賢」共同前往台
    中市○村路○段三二九號「首都輪胎行」，持上開偽造之信用卡向店員詐購輪胎
    ，並在屬私文書之簽帳單上持卡人欄偽造「曾志信」之署名一枚後，將偽造署名
    之簽帳單商戶存根聯交回店員而加以行使，致「首都輪胎行」之店員陷於錯誤而
    交付價值二萬三千九百六十元之輪胎八個，足生損害於「首都輪胎行」及「曾志
    信」，其間因店員要求查驗身分證，甲○○乃將上開偽造之「曾志信」身分證出
    示予店員以供查驗而行使偽造之身分證。其後甲○○再連續於九十一年四月二十
    三日下午八時三十分許，復夥同「阿賢」再次前往「首都輪胎行」，並持上開偽
    造之信用卡欲再向店員詐購價值一萬二千零九十六元之輪胎及鋁圈之際，適為店
    員發覺報警查獲，始未得手，並扣得偽造之「曾志信」身分證及信用卡各一張，
    始查悉上情。
二、案經台中市警察局第一分局報請臺灣臺中地方法院檢察署檢察官偵查起訴。
    理  由
一、訊據被告甲○○對於右揭事實坦承不諱，核與被害人即「首都輪胎行」負責人丙
    ○○所指述之情節相符，並有扣案如事實欄所載之偽造之信用卡（卡面載慶豐銀
    行發行之VISA卡，卡號0000000000000000號）、偽造之「曾志
    信」身分證各一張及在持卡人欄偽造「曾志信」之署押一枚之財團法人聯合信用
    卡處理中心簽帳單影本一份在卷足資佐證。另被告甲○○與「阿賢」同往「首都
    輪胎行」，持偽造之信用卡詐購輪胎，二人既有犯意聯絡即已成立，至所詐得財
    物分由何人取得，並無解於詐欺罪之成立。此外，扣案之偽造「曾志信」身分證
    一張，經以身分證號碼查詢結果，並無曾志信其人，有法務部戶役政連結作業系
    統一紙可稽，並經囑託內政部警政署刑事警察局鑑定結果確係偽造無訛，此亦有
    該局九十一年七月五日刑鑑字第九一○一七○二五○號鑑驗通知書一份在卷可憑
    ；而扣案之信用卡一張，原屬法國Banque Nationale de Paris S.A.所發行之信
    用卡，而非卡面所載之慶豐銀行，益證係屬偽造之信用卡，此亦有財團法人聯合
    信用卡處理中心回函一份可憑，事證至臻明確，被告甲○○犯行洵堪認定。
二、核被告甲○○所為，係犯刑法第二百十六條、第二百十條行使偽造私文書罪及第
    二百十六條、第二百十二條之行使偽造特種文書罪及第三百三十九條第一項詐欺
    取財罪。被告甲○○與「阿賢」間，有犯意之聯絡，行為之分擔，均為共同正犯
    。偽造屬特種文書之身分證後，持以行使，偽造之低度行為為行使之高度行為所
    吸收，不另論罪。被告偽造「曾志信」署名於簽帳單上之行為應為偽造屬私文書
    性質簽帳單之階段行為（偽造於信用卡上之署名，與偽造於簽帳單上之署名為連
    續犯，因偽造簽帳單之署名已不另論罪，偽造於信用卡上之署名亦不另論罪），
    偽造屬私文書之簽帳單後，持以行使，偽造之低度行為為行使之高度行為所吸收
    ，均不另論罪。被告甲○○二次前往「首都輪胎行」詐購輪胎等財物，第一次詐
    得輪胎八個，應屬既遂，第二次已著手詐欺行為，惟因店員發覺始未得手，核屬
    未遂。被告先後二次詐欺取財（其中一次未遂）犯行，時間緊接，犯罪構成要件
    又復相同，顯係基於概括之犯意為之，為連續犯，爰依刑法第五十六條之規定以
    一罪論，並加重其刑。又被告甲○○所犯上開三罪間，有方法結果之牽連關係，
    為牽連犯，應依刑法第五十五條之規定從一重之行使偽造私文書罪處斷。被告甲
    ○○前曾於八十八年間觸犯業務過失傷害罪，經臺灣南投地方法院判處有期徒刑
    五月，如易科罰金，以參佰元折算壹日確定，並於八十九年七月十七日執行完畢
    ，此有台灣台中地方法院檢察署刑案資料查註紀錄表一份在卷可按，五年以內再
    犯本件有期徒刑以上之罪，為累犯，應依刑法第四十七條規定遞予加重其刑。爰
    審酌被告甲○○甲○○犯罪之動機、目的、手段、品行極為不佳，詳如前述，此
    有台灣台中地方法院檢察署刑案資料查註紀錄表一份在卷可按、所生危害及犯罪
    後坦認罪愆，頗具悔意，然犯罪後迄今仍未與被害人丙○○達成民事和解，取得
    諒解等一切情狀，量處如主文所示之刑，以資懲儆。財團法人聯合信用卡處理中
    心簽帳單上持卡人欄偽造之「曾志信」之署押一枚，依刑法第二百十九條規定，
    不問屬於犯人與否，應依法併予宣告沒收之。至於扣案之偽造之信用卡（卡面載
    慶豐銀行發行之VISA卡，卡號0000000000000000號）、偽造之
    「曾志信」身分證各一張（背面偽造之「曾志信」署押，因信用卡已沒收，無須
    再諭知沒收），均為被告供犯罪所用之物，且屬被告所有，爰亦依法併予宣告沒
    收之。
三、至於桃園縣警察局平鎮分局報請台灣桃園地方法院檢察署檢察官移請併案（台灣
    桃園地方法院檢察署九十一年度偵字第一九七四號、九十一年度偵緝字第三四五
    號）審理案件，移請併案審理意旨，認案外人乙○○於九十一年元月五日十七時
    四十分許持偽造的合作金庫ＶＩＳＡ卡至桃園縣平鎮市○○路五十七號大潤發賣
    場，購買新力牌三十四吋電視機一台，價值五萬四千七百七十七元後，要被告甲
    ○○駕駛車號Ａ三─○四○七號之自小客貨車，並持提貨單與發票前往上開賣場
    提領上開貨物時，被該賣場店員發現報警查獲等情。然被告甲○○供述稱，係其
    受僱之「第一搬家公司」老闆綽號「阿忠」要其去提領貨物，其不知該貨品係盜
    刷來的，此案與本院前開受理案件不相干，此案其根本未有犯罪意圖，「首都輪
    胎行」該案，則係於九十一年三月初看「跳蚤市場雜誌」裡面刊登之「信用卡任
    你刷」之廣告後，其始決定要盜刷信用卡等語（見本院九十一年十月十八日審判
    筆錄）。是移請併案審理部分因與本案被告所犯之犯罪事實時間相隔甚長，殊與
    連續犯之被告所為之數犯罪行為，需「時間緊接」之犯罪構成要件不符，顯係另
    行起意而為之，且其犯罪之方法、態樣、犯罪所得、共犯成員亦均不同，顯與本
    案無連續犯之裁判上一罪關係，無從併案審理，均應退回檢察官另行偵辦，附此
    敘明。
據上論斷，應依刑事訴訟法第二百九十九條第一項前段、刑法第二十八條、第五十六
條、第二百十六條、第二百十條、第二百十二條、第三百三十九條第一項、第五十五
條、第四十七條、第二百十九條、第三十八條第一項第二款、罰金罰鍰提高標準條例
第一條前段，判決如主文。
中      華      民      國    九十一    年      十      月    二十五日
                                        臺灣臺中地方法院刑事第四庭
                                            法  官      洪  俊  誠
右正本證明與原本無異。
如不服本判決，應於判決送達後十日內向本院提出上訴狀，上訴於臺灣高等法院臺中
分院(須附繕本)。
                                            書記官      胡  美  娟
中      華      民      國    九十一    年      十      月    二十五    日
附錄論罪科刑實體法條文：
刑法第二百一十條：
偽造、變造私文書，足以生損害於公眾或他人者，處五年以下有期徒刑。
刑法第二百一十二條：
偽造、變造護照、旅券、免許證、特許證及關於品行、能力服務或其他相類之證書、
介紹書，足以生損害於公眾或他人者，處一年以下有期徒刑、拘役或三百元以下罰金
。
(罰金部份業經提高十倍為三千元)
刑法第二百一十六條：
行使第二百十條至第二百十五條之文書者，依偽造、變造文書或登載不實事項或使登
載不實事項之規定處斷。
刑法第三百三十九條第一項：
意圖為自己或第三人不法之所有，以詐術使人將本人或第三人之物交付者，處五年以
下有期徒刑、拘役或科或併科一千元以下罰金。
(罰金部份業經提高十倍為一萬元)
